臺灣高等法院高雄分院民事裁定
111年度重抗字第41號
抗  告  人  中租迪和股份有限公司

法定代理人  陳鳳龍  
代  理  人  劉家華  
相  對  人  浩榮營造股份有限公司

兼上列一人
法定代理人  林忠華  


上列當事人間聲請停止執行事件，抗告人對於民國111年9月16 
日臺灣橋頭地方法院111年度聲字第102號所為裁定提起抗告，本
院裁定如下：
    主  文
抗告駁回。
抗告程序費用由抗告人負擔。
原裁定關於命相對人供擔保金額應變更為新臺幣壹佰肆拾柒萬元
。
    理  由
一、抗告意旨略以：抗告人以原法院111年度司執字第44045號清
    償票款民事執行事件（下稱系爭執行事件）聲請強制執行之
    標的物，包括相對人浩榮營造股份有限公司（下稱浩榮公司
    ）於板信商業銀行秀朗分行（下稱板信銀行）之存款債權，
    經原法院囑託臺灣新北地方法院於民國111年8月31日以111
    年度司執助字第6071號就上開存款債權於新臺幣（下同）6,
    782,834元範圍內支付轉給命令，並經板信銀行如數交付原
    法院，則該部分之執行程序已告終結，抗告人之執行債權將
    可獲足額清償。又上開執行標的物既為存款債權，對之執行
    即不生難以回復之損害，則本件原無強制執行法第18條第2
    項所定得停止執行之必要情形；且抗告人之執行債權於本金
    部分高達634萬元，於利息部分以年利率16%計算，原裁定遽
    予停止執行，嚴重影響抗告人之權益，爰提起抗告，請求廢
    棄原裁定等語。
二、按有回復原狀之聲請或提起再審或異議之訴，或對於和解為
    繼續審判之請求，或提起宣告調解無效之訴，撤銷調解之訴
    ，或對於許可強制執行之裁定提起抗告時，法院因必要情形
    或依聲請定相當並確實之擔保，得為停止強制執行之裁定，
    強制執行法第18條第2項定有明文。而同法第14條所定債務
    人異議之訴，以排除執行名義之執行力為目的，故同條所謂
    強制執行程序終結，係指執行名義之強制執行程序終結而言
    。執行名義之強制執行程序，進行至執行名義所載債權全部
    達其目的時，始為終結，故執行名義所載債權，未因強制執
    行全部達其目的以前，對於某一執行標的物之強制執行程序
    雖已終結，債務人仍得提起異議之訴（院字第2776號解釋意
    旨參照）。又法院依強制執行法第18條第2項定擔保金額而
    准許停止強制執行之裁定者，該項擔保係備供債權人因停止
    執行所受損害之賠償，其數額應依標的物停止執行後，債權
    人未能即時受償或利用該標的物所受之損害額，或其因另供
    擔保強制執行所受之損害額定之，非以標的物之價值或其債
    權額為依據（最高法院91年度台抗字第429號裁定意旨參照
    ）。
三、經查：
　㈠抗告人以臺灣高雄地方法院111年度司票字第3601號本票裁定
    為執行名義，聲請原法院以系爭執行事件對浩榮公司等之財
    產為強制執行，其執行債權額為6,340,000元，及自111年4
    月1日起至清償日止，按年利率16%計算之利息。原法院囑託
    臺灣新北地方法院於111年8月31日就浩榮公司對板信銀行之
    存款債權於6,782,834元範圍內支付轉給命令，板信銀行另
    扣除手續費250元後，於同年9月5日以本行支票足額交付原
    法院，原法院尚未通知抗告人領款，相對人則主張上開本票
    原因債權不存在，於同年9月12日對抗告人提起債務人異議
    之訴等情，經本院調閱系爭執行事件及原法院111年度審重
    訴字第105號事件卷宗查明無訛。抗告人之執行債權既尚未
    因領款而受償，系爭執行事件之執行程序即尚未終結，則相
    對人對抗告人提起債務人異議之訴，程序上合於強制執行法
    第14條規定。而金錢易於處分、流動、隱匿，上開6,782,58
    4元倘因執行程序繼續進行而逕由抗告人領取，浩榮公司所
    受損害自有難以回復之虞，堪認執行程序有停止之必要。是
    以，相對人主張其已向原法院提起債務人異議之訴，聲請裁
    定停止系爭執行事件之執行程序，洵屬有據。
　㈡又法院就債務人因假處分所受損害，命債權人預供擔保者，
    其金額之多寡應如何認為相當，原屬法院職權裁量之範圍，
    非當事人所可指摘。惟原法院裁定所命金額是否適當，抗告
    法院仍得加以斟酌。本件抗告人於系爭執行事件之執行債權
    額於本金部分為6,340,000元，利息部分按年利率16%計算，
    該本息暫計至111年8月19日止，並加計執行費用50,720元後
    ，已達6,782,584元（自111年4月1日起至同年8月19日止共1
    41日，計算式：6,340,000＋6,340,000×16%×141/365＋50,720
    ＝6,782,584），經受託法院依此金額核發支付命令，板信銀
    行已足額支付予原法院，則抗告人因未能即時受償所受之損
    害額，應相當於6,782,584元延後受償之利息損害，且兩造
    就此項利息損害並未約定利率，亦無法律可據，即應按法定
    利率即週年5%計算，與兩造間就本票債權之約定利率無關。
    又相對人提起債務人異議之訴，依其訴訟標的價額應適用通
    常程序，且為得上訴第三審之事件，參考各級法院辦案期限
    實施要點規定，民事通常程序第一、二、三審之審理期間各
    為1年4月、2年、1年，合計4年4月，以此為停止執行期間即
    抗告人延宕受償之期間，按週年5%計算其所受利息損害，憑
    以算定相對人供擔保之金額，應屬相當並確實，爰依此酌定
    相對人應供擔保之金額為1,470,000元（計算式：6,782,584
    ×5%×(4＋4/12)≒1,469,560元，不滿千元者以千元計算）。原
    法院僅以執行債權之本金數額，計算抗告人未能即時受償之
    利息損失，所酌定之擔保金額尚有未洽。
四、綜上所述，相對人依強制執行法第18條第2項規定，聲請准
    其供擔保後停止系爭執行事件之執行程序，為有理由，應予
    准許。抗告人提起抗告，請求廢棄原裁定，為無理由，應予
    駁回。惟停止執行供擔保金額本屬法院職權裁量事項，原裁
    定所酌定相對人應提供擔保金額為1,373,667元，既非適當
    ，即由本院依職權變更本件停止執行供擔保金額如主文第3
    項所示。
五、據上論結，本件抗告為無理由，爰裁定如主文。
中　　華　　民　　國　　111 　年　　11　　月　　1 　　日
　　　　　　　　　　　　　　民事第四庭
　　　　　　　　　　　　　　　　審判長法  官  洪能超
　　　　　　　　　　　　　　　　　　　法  官  楊淑珍
　　　　　　　　　　　　　　　　　　　法  官  李珮妤
以上正本證明與原本無異。
如不服本裁定應於送達後10日內向本院提出再抗告狀（須按他造
當事人之人數附繕本），並繳納再抗告費新臺幣1,000元。再為
抗告僅得以適用法規顯有錯誤為理由，並應委任律師為代理人。
如委任律師提起再抗告者，應一併繳納再抗告費。
中　　華　　民　　國　　111 　年　　11　　月　　1 　　日
                                      書記官  黃瀚陞
附註：
再抗告人之配偶、三親等內之血親、二親等內之姻親，或再抗告
人為法人、中央或地方機關時，其所屬專任人員具有律師資格並
經法院認適當者，亦得為第三審代理人。
再抗告人或其法定代理人具有律師資格者及前項情形，應於提起
再抗告或委任時釋明之。